- **Q** Ourinhos, São Paulo
- ☑ lucasoliveiracampos81@gmail.com
- (14 99871-8530
- lucascmpos-portfolio.vercel.app
- in linkedin.com/in/lucas-campos81/

Lucas Campos

Desenvolvedor Frontend

Tecnologias

- JavaScript
- React.js
- CSS-in-JS
- TypeScript
- React.js
- Sass
- Node.js
- GraphQL
- Next.js
- Figma
- Tailwind.css
- AWS Cloud
- Docker

Certificados

EF-SET English

Inglês Avançado C1 2022

Amazon Web Services

AWS Cloud Architect 2023

Amazon Web Services

AWS Cloud Foundations 2021

Amazon Web Services

AWS Partner: Accreditation (Technical) 2023

Amazon Web Services

AWS Partner: Cloud Practitioner Essentials 2023

Amazon Web Services

AWS Partner: Cloud Economics Accreditation 2023 Sou um profissional em desenvolvimento de software com dois anos de experiência.

Eu projeto produtos de qualidade, fáceis de usar e escaláveis. Também possuo fortes habilidades criativas e analíticas.

Me considero um comunicador eficaz, flexível e altamente motivado, capaz de alcançar metas estabelecidas.

Experiências

Freelancer — Desenvolvedor Web

Setembro 2023 - Presente

- De forma independente, atuo com o desenvolvimento de software de ponta a ponta, desde o levantamento de requisitos com as partes envolvidas no projeto.
- Prototipação, codificação no lado do cliente e servidor, testes, documentação, implementação, até a apresentação para o cliente final.
- Utilizando linguagens fortes no mercado, sempre atualizado e a nível de exigência internacional, trabalhando com metodologias ágeis.

Compass.Uol — Desenvolvedor Frontend

Novembro 2022 - Setembro 2023

- Contribuí significativamente para o projeto em produção, Livelo App, atuando no desenvolvimento de componentes de software e desempenhando um papel crucial na criação e implementação de componentes de testes.
- Forneci suporte eficaz aos clientes.
- Participei ativamente de testes integrados dos componentes desenvolvidos.
- Desempenhei papel vital em reuniões utilizando metodologias ágeis.
- Concentrei-me no aprimoramento do Design System Livelo App para as plataformas web e mobile, garantindo assim a qualidade e eficiência do projeto.

Projetos

O acesso aos meus projetos de Desenvolvimento Web estão disponíveis no meu portfolio online:

https://lucascmpos-portfolio.vercel.app/

Educação

FATEC Ourinhos

Técnologo de Segurança da Informação 2021 - 2023

ETEC Jacinto Ferreira de Sá

Técnico em Informática para a Internet

2018 - 2020